臺灣臺中地方法院刑事判決　　　　　　　　　　　　九十三年度訴字第一二八０號
　　公　訴　人　臺灣臺中地方法院檢察署檢察官
　　被　　　告　甲○○
右列被告因違反毒品危害防制條例案件，經檢察官提起公訴（九十三年度毒偵字第一
三八四號），本院合議庭裁定由受命法官獨任改行簡式審判程序審理，判決如左：
    主  文
甲○○施用第一級毒品，累犯，處有期徒刑拾月；又施用第二級毒品，累犯，處有期
徒刑陸月。應執行有期徒刑壹年貳月。
    事  實
一、甲○○前於民國八十五年間，因違反麻醉藥品管理條例案件，經本院於八十五年
    十月十一日以八十五年度易字第三九二０號判處有期徒刑四月，如易科罰金，以
    三百元折算一日；又於八十六年間，因違反麻醉藥品管理條例案件，經本院以八
    十六年度沙簡字第二０一號判處有期徒刑三月，如易科罰金，以三百元折算一日
    確定；於八十七年十月二日入監接續執行前開案件，八十八年五月四日縮短刑期
    執行完畢，猶不知悔改；復於八十七年間，因施用毒品案件，經依本院以八十七
    年度毒聲字第三八六五號裁定送勒戒處所進行觀察、勒戒後，認無繼續施用毒品
    傾向，由臺灣臺中地方法院檢察署檢察官於八十七年十二月三十一日以八十七年
    度偵字第二七０四七號為不起訴處分確定及本院於八十八年三月三十一日以八十
    七年度訴緝字第七九七號、八十七年度易緝字第七九一號分別為免刑判決確定；
    五年內，又因施用毒品案件，經依本院以八十九年度毒聲字第二０一六號裁定送
    勒戒處所進行觀察、勒戒後，認有繼續施用毒品傾向，經依本院於八十九年五月
    二十六日以八十九年度毒聲字第三一一三號裁定令入戒治處所施以強制戒治，公
    訴人並就施用毒品之犯行，提起公訴，經本院於九十年三月二十八日以九十年度
    訴緝字第七八號分別判處有期徒刑十月、七月，合併定其應執行有期徒刑一年三
    月確定，因執行成效良好，經依本院以九十年度毒聲字第一八六四號裁定停止戒
    治，所餘戒治期間並付保護管束，於九十年五月十日保護管束期滿未經撤銷視為
    強制戒治執行期滿後；仍不知悔改及徹底戒絕，五年內，竟於九十三年二月二十
    四日晚間時分，在臺中縣后里鄉○○路三十號其住處，以將少許海洛因稀釋後，
    注入注射針筒，再以注射針筒注射血管之方式，非法施用第一級毒品海洛因一次
    ，另以將安非他命少許置於玻璃管吸食器內，以火燒烤使之產生煙霧後，加以吸
    食之方式，非法施用第二級毒品安非他命一次。嗣於九十三年二月二十七日二十
    時四十五分許，經警通知採尿送驗結果，呈現甲基安非他命及嗎啡陽性反應，因
    而獲悉上情。甲○○並於九十三年二月二十八日進入臺灣臺中監獄臺中分監，執
    行前開有期徒刑一年三月部分迄今。
二、案經南投縣警察局中興分局報告臺灣臺中地方法院檢察署檢察官偵查起訴。
    理  由
一、訊據被告甲○○，對於右揭時地，施用第一級毒品海洛因一次及施用第二級毒品
    安非他命一次等情，業經於本院中坦認屬實，被告於獲案時所採集之尿液，經送
    驗結果，亦呈現安非他命類及鴉片類之陽性反應，此有詮昕科技股份有限公司濫
    用藥物尿液檢驗報告一份、列管毒品人口尿液檢體採集送驗紀錄表一份在卷可稽
    ，被告自白供述與現有事證相符，應堪置信；又被告於八十七年間，因施用毒品
    案件，經依本院以八十七年度毒聲字第三八六五號裁定送勒戒處所進行觀察、勒
    戒後，認無繼續施用毒品傾向，由臺灣臺中地方法院檢察署檢察官於八十七年十
    二月三十一日以八十七年度偵字第二七０四七號為不起訴處分確定及本院於八十
    八年三月三十一日以八十七年度訴緝字第七九七號、八十七年度易緝字第七九一
    號分別為免刑判決確定，五年內，又因施用毒品案件，經依本院以八十九年度毒
    聲字第二０一六號裁定送勒戒處所進行觀察、勒戒後，認有繼續施用毒品傾向，
    經依本院於八十九年五月二十六日以八十九年度毒聲字第三一一三號裁定令入戒
    治處所施以強制戒治，公訴人並就施用毒品之犯行，提起公訴，經本院於九十年
    三月二十八日以九十年度訴緝字第七八號分別判處有期徒刑十月、七月，合併定
    其應執行有期徒刑一年三月確定，因執行成效良好，經依本院以九十年度毒聲字
    第一八六四號裁定停止戒治，所餘戒治期間並付保護管束，於九十年五月十日保
    護管束期滿未經撤銷視為強制戒治執行期滿等情，亦有臺灣高等法院被告全國前
    案紀錄表一份、本院九十年度訴緝字第七八號刑事判決一份在卷可稽，被告於強
    制戒治執行期滿後五年內再犯本件施用毒品之犯行，應堪認定。本件事證已臻明
    確，被告犯行，洵堪認定。
二、按海洛因、安非他命分別係屬毒品危害防制條例所定之第一級、第二級毒品，不
    得非法施用。核被告所為，係犯毒品危害防制條例第十條第一項之施用第一級毒
    品罪、第二項之施用第二級毒品罪。被告為供施用毒品海洛因及安非他命而分別
    持有毒品海洛因及安非他命之低度行為，應為施用毒品之高度行為所吸收，均不
    另論罪。又被告所犯施用第一級毒品罪及施用第二級毒品罪二者間，其犯意個別
    ，行為互殊，法益亦異，應予分論併罰。末查：被告前於八十五年間，因違反麻
    醉藥品管理條例案件，經本院於八十五年十月十一日以八十五年度易字第三九二
    ０號判處有期徒刑四月，如易科罰金，以三百元折算一日；又於八十六年間，因
    違反麻醉藥品管理條例案件，經本院以八十六年度沙簡字第二０一號判處有期徒
    刑三月，如易科罰金，以三百元折算一日確定；於八十七年十月二日入監接續執
    行前開案件，八十八年五月四日縮短刑期執行完畢，此有臺灣高等法院被告全國
    前案紀錄表一份在卷足參，被告前受有期徒刑之執行完畢，五年之內再犯本件有
    期徒刑以上之罪，為累犯，應依刑法第四十七條之規定，分別加重其刑。爰審酌
    被告前因施用毒品犯行，歷經二次觀察勒戒及一次強制戒治之機會，猶不思藉機
    徹底戒除施用毒品之惡習，猶故態復萌，僅因與家人發生衝突，即再次施用毒品
    ，無視於毒品對於自身健康之戕害及國家對於杜絕毒品犯罪之禁令，其行固屬可
    議，然施用毒品之行為係屬自戕行為，對於社會所產生之潛在危害性尚屬輕微，
    且被告犯罪後坦承全部犯行，犯後態度良好，尚知悔悟等一切情狀，分別量處如
    主文所示之刑，並合併定其應執行之刑，以示懲儆。
據上論斷，應依刑事訴訟法第二百七十三條之一第一項、第二百九十九條第一項前段
，毒品危害防制條例第十條第一項、第二項，刑法第十一條、第四十七條、第五十一
條第五款，判決如主文。
中      華      民      國      九十三      年    七    月     十三     日
                                臺灣臺中地方法院刑事第五庭
                                        法  官  巫淑芳
右正本證明與原本無異。
如不服本判決，應於送達後十日內向本院提出上訴狀（須附繕本），上訴於臺灣高等
法院臺中分院。
                                        書記官
中      華      民      國      九十三      年    七    月     十三     日
附錄論罪科刑法條：
毒品危害防制條例第十條：
施用第一級毒品者，處六月以上五年以下有期徒刑。
施用第二級毒品者，處三年以下有期徒刑。
